【裁判字號】    98,上訴,4247
【裁判日期】    981126
【裁判案由】    毒品危害防制條例
【裁判全文】
臺灣高等法院刑事判決                98年度上訴字第4247號
上  訴  人
即  被  告  甲○○
指定辯護人  本院公設辯護人陳德仁
上列上訴人因違反毒品危害防制條例案件，不服臺灣桃園地方法
院98年度訴緝字第47號，中華民國98年9月22日第一審判決（起
訴案號：臺灣桃園地方法院檢察署96年度偵字第19589號），提
起上訴，本院判決如下：
    主  文
原判決撤銷。
甲○○共同販賣第三級毒品，未遂，處有期徒刑伍年陸月，扣案
如附表一所示驗餘之物，沒收銷燬之；扣案如附表二所示驗餘之
物沒收；如附表三、附表四所示財物沒收，附表四編號二所示財
物，如全部或一部不能沒收，追徵其價額。
甲○○被訴於民國九十六年八月六日八時共同販賣第三級毒品部
分，無罪。
    事  實
一、甲○○明知明知MDMA（俗稱搖頭丸）、愷他命（俗稱K 他命
    ）係分別經公告列為毒品危害防制條例第2條第2項第2款、
    第3款之第二級、第三級毒品，未經許可不得擅自持有、販
    賣，惟因積欠某真實姓名、年籍不詳、綽號「阿順」（下稱
    阿順）之成年男子新臺幣（下同）10萬元之債務，竟與「阿
    順」共同基於意圖營利而販賣第三級毒品愷他命之犯意聯絡
    ，由阿順電聯買方，愷他命每包約0.8公克1千元之價格販賣
    與不特定人，再於雙方議定之交易時間前，由阿順以所持用
    之行動電話門號0000000000號、0000000000號撥打甲○○持
    用之行動電話門號0000000000號，要求甲○○至指定地點收
    取阿順欲交付予買方之MDMA或愷他命後，再依阿順指示，前
    往交易地點交付予毒品買家，價金則由阿順與買家自行結算
    ，甲○○交付毒品之代價為每日2千元，自其積欠「阿順」
    之10萬元債務中扣除，以此方式於96年8月6日某時，阿順以
    其持用之行動電話門號0000000000號、0000000000號接獲許
    佩雲之來電，表示欲向阿順購買第三級毒品愷他命，經阿順
    允售後，雙方遂約定於同日23時許在桃園縣桃園市○○○路
    ○段80巷內「蘇活汽車旅館」310室交貨，嗣阿順除即於同日
    20時許，在桃園縣桃園巿大興西路與中正路口交付擬供轉售
    之如二所示之三級毒品予甲○○，指示甲○○將其中附表二
    所示之第三級毒品愷他命13包攜往上述交易地址交付予許佩
    雲外。同時並與甲○○共同基於意圖販賣而持有第二級毒品
    MDMA及意圖販賣而持有第三級毒品愷他命之犯意聯絡，由阿
    順交付如附表一所示之二級毒品MDMA15顆、附表三所示之其
    餘13包愷他命予甲○○攜帶在身，囑第二級毒品MDMA以每顆
    4百元、愷他命以每包約0.8公克1千元之價格，伺機販賣。
    惟甲○○於同日23時30分許依阿順指示前往交易地點時，未
    及將約定販賣之第三級毒品愷他命13包交付予許佩雲之際，
    即為警查獲而不遂，並扣得如附表一至附表三及附表四編號
    一所示之物，甲○○於偵查及審理中俱自白上述犯行。
二、案經桃園縣政府警察局桃園分局報告臺灣桃園地方法院檢察
    署檢察官偵查起訴。
    理  由
壹、有罪部分：
一、本件判決後開所示之被告以外之人於審判外之陳述或書面陳
    述，固均屬傳聞證據，惟被告及辯護人於本院對之證據能力
    均不爭執（見本院卷第38頁正、反面），未於言詞辯論終結
    前聲明異議，本院審酌此等證據資料製作時之情況，尚查無
    違法不當及證明力明顯過低之瑕疵，亦認為以之作為證據應
    屬適當，爰逕依刑事訴訟法第159條之5規定，認均例外有證
    據能力。
二、訊據上訴人被告甲○○固坦承前揭販賣第三級毒品愷他命之
    事實，惟否認有何意圖販賣而持有第二級毒品MDMA之犯行，
    辯稱：扣案之第二級毒品係為供己施用而在舞廳購入吸食後
    所剩，非阿順交付，並無販賣之意圖，警詢及偵查中之所以
    供稱扣案第二級毒品MDMA係阿順所交付，純係為配合警方所
    為云云。
三、經查：
  (一)上揭被告販賣第三級毒品愷他命之犯罪事實，業據被告於警
    詢、偵查、原審及本院坦承不諱（見偵查卷第9至10頁、第
    31頁、原審卷第78頁、第84頁反面、本院卷第37頁反面、第
    50頁）；核與證人許佩雲於警詢證述係向阿順通聯購買第三
    級毒品愷他命，並由被告交貨之情節相符（見偵查卷第13至
    14頁）。復有扣案如附表二所示之白色粉末，經送鑑定結果
    ：「一、送驗證物：第三級毒品愷他命，26包（毛重22公克
    ），本局分別予以編號A1至A26。二、編號A1至A26：經檢視
    均為白色細晶體，外觀型態均相似，隨機抽取編號A1鑑定。
    （一）驗前總毛重22.22公克（包裝塑膠袋總重約6.50公克
    ）。（二）編號A1：1、淨重0.60公克，取0.08公克鑑定用
    罄，餘0.5 2公克。2、檢出三級毒品『愷他命』（Ketamine
    ，又稱K他命）成分。」有內政部警政署刑事警察局96年10
    月25日刑鑑字第0960150649號鑑定書在卷可佐（見偵查卷第
    53頁），堪認被告前揭任意性自白確與事實相符，應堪採信
    。
  (二)被告雖否認有何意圖販賣而持有第二級毒品MDMA之犯行，惟
    扣案如附表一所示之物，經送鑑驗結果，均含第二級毒品MD
    MA成分，有憲兵司令部刑事鑑識中心96年10月2日安鑑字第0
    960001542號鑑定書附卷可稽（見偵卷第52頁）；且就扣案
    如附表一所示第二級毒品MDMA15顆之來源，被告先於警詢供
    稱：是阿順要伊將附表一、二等物（第三級毒品愷他命實為
    26包，筆錄誤載為30包）送往蘇活汽車旅館310號房間，扣
    案之毒品是阿順所交付等語（見偵查卷第9頁）；嗣於96年8
    月7日偵查中供稱：扣案毒品是阿順交付的，如果有客人要
    買，阿順會通知伊幫他送到指定地點，一天阿順給2千元等
    語（見偵查卷第26至27頁）；於96年9月5日偵查中仍供稱：
    扣案毒品是阿順於96年8月6日晚間8、9點左右，在桃園市○
    ○○路及中正路口親自交給伊，因阿順請伊幫忙送毒品至指
    定地點，阿順會打電話告訴伊地點，伊沒有幫阿順送過MDMA
    ，扣案之MDMA是阿順一起交給伊，先放在身上，沒有用再還
    他，如果有人要買，伊會依阿順指示送貨等語（見偵查卷第
    30至31頁、第34頁），均未曾提及本件扣案如附表一所示第
    二級毒品MDMA15顆係其在舞廳購入供己施用之情，倘被告持
    有之第二級毒品MDMA確係其本身為供己施用而購入，則被告
    此際之行為至多涉犯毒品危害防制條例第11條第2項之持有
    第二級毒品罪，其刑度遠較意圖販賣而持有第二級毒品罪為
    輕，被告就此有利於己之證述，理應於警詢及偵查之初即迫
    不及待極力主張以求自清，猶恐未及，豈有竟於警詢及偵查
    時就此關鍵事實隻字未提，甚且於原審98年5月23日羈押訊
    問庭時亦未曾對此澄清，遲至原審98年7月21日準備程序中
    ，方由公設辯護人提出扣案第二級毒品MDMA應係被告施用後
    所餘與販賣無關之抗辯，被告復自98年8月18日羈押訊問庭
    及其後之審理期日，始辯稱扣案第二級毒品MDMA15顆係其在
    某舞廳自行購入施用，而與阿順毫無關聯云云，是被告辯稱
    其扣案之第二級毒品係為供己施用而在舞廳購入吸食後所剩
    ，非阿順交付云云，所辯內容、時點均屬有疑，是否屬實，
    尚難驟信。再參酌被告於原審審理中供稱知悉施用第二級及
    第三級毒品均屬犯罪行為，且施用第二級毒品法定刑較重等
    語（見原審卷第85頁正、反面），其就毒品分級之用意，即
    在表彰各該等級毒品之危害嚴重性一情，自應知之甚詳，並
    當知同理可證，販賣第二級毒品之罪責顯應較販賣第三級毒
    品為重，則被告既係為求「不要被關」而配合警方陳述，其
    就己身涉犯之犯嫌所為供述，自應力求情節輕微，以遂其避
    免牢獄之災之目的，豈有反竟自承一子虛烏有、純屬虛構，
    且罪刑甚且較確實發生之販賣第三級毒品罪為重之販賣第二
    級毒品罪，致本身恐罹更重之刑責之可能？益徵被告前開所
    辯，顯與常情相違，洵無足採。是被告於警詢及偵查時所供
    ，本件扣案如附表一所示第二級毒品MDMA15顆係阿順於96年
    8月6日20時許，在桃園縣桃園巿大興西路與中正路口，連同
    扣案之附表二所示第三級毒品愷他命26包（其中13包係待交
    付許佩雲）一併交付予被告億，且該第二級毒品MDMA15顆及
    其中愷他命13包係伺機供販賣所用一節，堪認與事實相符，
    被告係意圖販賣而持有扣案之第二級毒品MDMA15顆，及第三
    級毒品13包，洵堪認定。
  (三)綜上所述，本件事證明確，被告犯行洵堪認定，應予依法論
    罪科刑。
四、被告行為後，毒品危害防制條例於98年5月20日修正公布，
    針對當次公布之修正條文，未另訂施行日期，至原毒品危害
    條例條例第36條所規定：「本條例自公布後六個月施行。」
    核其所稱「本條例」係指係92年7月9日修正公布之該條例，
    並非指98年5月20日公布之部分修正條文。是98年5月20日公
    布之毒品危害防制條例修正條文之生效日期，應依中央法規
    標準法第13條對於法規生效施行日之規範，自公布日起至第
    3日即98年5月22日發生效力。據此，本案應依刑法第2條第1
    項「按行為後法律有變更者，適用行為時之法律，但行為後
    之法律有利於行為人者，適用最有利於行為人之法律」之規
    定，依「從舊從輕」原則而為比較，爰說明如下：
  (一)毒品危害防制條例第4條第3項之販賣第三級毒品罪法定本刑
    之規定，修正前係規定「製造、運輸、販賣第三級毒品者，
    處五年以上有期徒刑，得併科新臺幣五百萬元以下罰金。」
    修正為「製造、運輸、販賣第三級毒品者，處五年以上有期
    徒刑，得併科新臺幣七百萬元以下罰金。」經比較修正前、
    後之規定，可知販賣第三級毒品罪之法定本刑，就罰金刑部
    分由修正前之得併科新臺幣五百萬元以下罰金，提高為得併
    科新臺幣七百萬元以下罰金，自以修正前毒品危害防制條例
    第4條第3項之規定有利於被告。
  (二)毒品危害防制條例第17條有關減輕其刑之規定，修正前規定
    「犯第四條第一項至第四項、第五條第一項至第四項前段、
    第六條第一項至第四項、第七條第一項至第四項、第八條第
    一項至第四項、第十條或第十一條第一項、第二項之罪，供
    出毒品來源，因而破獲者，得減輕其刑。」修正為「犯第四
    條至第八條、第十條或第十一條之罪，供出毒品來源，因而
    查獲其他正犯或共犯者，減輕或免除其刑。犯第四條至第八
    條之罪於偵查及審判中均自白者，減輕其刑。」比較修正前
    、後之規定，可知依修正後增列被告如於偵審中自白者，即
    可必減輕其刑，自以修正後毒品危害防制條第17條第2項之
    規定有利於被告。
  (三)綜合上述各條文修正前、後之比較，就販賣第三級毒品罪法
    定本刑之罰金刑部分，由修正前之得併科新臺幣五百萬元以
    下罰金，修正提高為得併科新臺幣七百萬元以下罰金，惟就
    減輕其刑之規定，依修正後第17條第2項之規定，被告如於
    偵查及審判中均自白者，即可減輕其刑，雖就販賣第三級毒
    品罪之法定本刑罰金刑部分，修正後之規定較不利於被告，
    惟就是否必減輕其刑之不利程度顯應逾越罰金刑之提高，是
    修正後之規定整體而論較有利於被告，揆諸最高法院95年度
    第8次決議所揭示之罪刑綜合比較原則，依刑法第二條第一
    項但書之規定，自應整體適用裁判時即修正後毒品危害防制
    條例處斷。
  (四)核被告所為，係犯98年5月20日修正公布之毒品危害防制條
    例第4條第6項、第3項販賣第三級毒品未遂罪及同條例第5條
    第2項之意圖販賣而持有第二級毒品罪（未修正）。就意圖
    販賣而持有第二級毒品罪部分，公訴人認係販賣第二級毒品
    罪，容有未洽，起訴法條，應予變更。被告於販賣第三級毒
    品愷他命前而持有愷他命之低度行為，應為販賣第三級毒品
    愷他命之高度行為所吸收，不另論罪。被告以一販賣第三級
    毒品愷他命、及意圖販賣而持有第二級毒品MDMA之犯意，自
    「阿順」處同時收受扣案之第三級毒品愷他命、第二級毒品
    MDMA，其自係以一行為觸犯該二罪名，彼此間有想像競合犯
    之裁判上一罪關係，在法律評價上僅具一罪之價值，無從分
    割個別論斷，惟屬低度行為之持有第三級毒品部分復應為販
    賣第三級毒品之高度行為吸收，亦不得與之割裂而另為評價
    ，是前述之想像競合關係當應認係存於意圖販賣而持有第二
    級毒品、及販賣第三級毒品愷他命二行為間，自應從一重之
    98年5月20日修正公布之販賣第三級毒品罪處斷。被告販賣
    第三級毒品，係屬未遂，為未遂犯，適用第25條第2項規定
    按既遂犯之刑減輕之。被告與阿順就上開犯行，有犯意聯絡
    及行為分擔，均為共同正犯。又被告於偵查、原審及本院均
    自白販賣第三級毒品罪犯行，應適用新修正毒品危害防制條
    例第17條第2項之規定，減輕其刑，並遞減輕之。
五、原審以被告事證明確，予以論罪科刑，固非無見，惟被告被
    訴於96年8月6日8時許依阿順指示前往桃園縣桃園市○○○
    路與中正路口之「全家便利商店」，交付第三級毒品愷他命
    1包予真實姓名、年級不詳之成年女子一事，除被告自白外
    ，別無其他證據得資佐證，此部分應為無罪之諭知（詳後述
    ），原審逕予論罪科刑，尚有未洽；又毒品危害防制條例，
    已有修正如前所述，原審未及為新舊法之比較，亦有未當。
    被告上訴否認有意圖販賣而持有第二級毒品犯行，雖無可採
    ，然原判決既有前揭可議之處，自屬無可維持，應由本院予
    以撤銷改判。爰審酌被告正值青壯，竟不思以正當管道賺取
    金錢以清償債務，竟為謀一己之私利，即販賣第三級毒品愷
    他命予他人施用，並意圖販賣而持有第二級毒品MDMA，嚴重
    損及國民健康，審此情狀，自不得輕縱此舉，否則不啻鼓舞
    仿效跟進，是當應嚴予懲處，方能使之銘記在心，莫敢須庾
    或忘而不致再犯且兼杜效尤之心，惟念被告本次販賣第三級
    毒品愷他命之對象僅有1人，且犯後坦承該犯行，態度尚可
    ，素行尚佳，及其犯罪動機、目的、手段等一切情狀，量處
    如主文第二項所示之刑。
六、扣案如附表一所示之第二級毒品，不問屬於何人所有，均應
    依毒品危害防制條例第18條第1項前段規定，宣告沒收銷燬
    之（至鑑驗用罄之毒品，既已滅失，自無庸再予以宣告沒收
    ）；扣案如附表二所示之第三級毒品，既係共同正犯阿順所
    有，並交付予被告供販賣因而持有之第三級毒品，則被告顯
    係基於販賣之意圖始持有之，均屬違禁物，就驗餘之第三級
    毒品愷他命，應依刑法第38條第1項第1款之規定，不論屬於
    被告所有與否，均宣告沒收（至鑑驗用罄之毒品，既已滅失
    ，自無庸再予以宣告沒收）；扣案共同被告阿順所有如附表
    三所示用以盛裝第二、三級毒品之塑膠夾鍊袋，既具有防止
    毒品裸露、逸出及潮濕之功用，並便於攜帶及販賣，其分別
    係供意圖販賣而持有第二級毒品MDMA及販賣第三級毒品愷他
    命所用之物，至為顯然，依共同正犯責任連帶原則，自應依
    毒品危害防制條例第19條第1項前段之規定，宣告沒收；附
    被告與共同正犯阿順聯繫販賣第三級毒品愷他命犯行所用如
    附表四編號一所示扣案之行動電話門號0000000000號SIM卡1
    張及其配用如附表四編號二未扣案之行動電話1支，均為被
    告所有，業據其供承在卷（見原審卷第79頁反面，SIM卡所
    有權已由電信公司移轉於消費者，97年度台上字第2230號判
    決參照），且為供聯繫本件販賣第三級毒品愷他命犯罪所用
    之物，均應依毒品危害防制條例第19條第1項前段規定宣告
    沒收，附表四編號二所示行動電話如全部或一部不能沒收時
    ，追徵其價額或以其財產抵償之；被告為阿順交付毒品與買
    家，每日可抵扣被告積欠阿順之債務2千元，此係被告因本
    件犯罪所取得之利益，非犯罪所得之財物，自不得依毒品危
    害防制條例第19條第1項規定諭知追繳沒收（最高法院95年
    度台上字第1001號判決參照）。
貳、無罪部分：
一、公訴意旨另以：被告於96年8月6日上午8時前之某時，在某
    不詳地點，向阿順拿取欲交付與買家之第三級毒品愷他命1
    包後，於同日上午8時許依阿順之指示前往桃園縣桃園巿大
    興西路與中正路口之「全家便利商店」，並將該包第三級毒
    品愷他命交付與購毒之某真實姓名年籍不詳之成年女子，因
    認被告此部分涉犯毒品危害防制條例第4條第2項之販賣第三
    級毒品既遂罪嫌云云。
二、按刑事訴訟法第156條第2項規定，被告或共犯之自白不得作
    為有罪判決之唯一證據，仍應調查其他必要之證據，以察其
    是否與事實相符。其立法意旨乃在防範被告或共犯自白之虛
    擬致與事實不符，故對自白在證據上之證明力加以限制，明
    定須藉補強證據以擔保其真實性。而所謂補強證據，則指除
    該自白或不利於己之陳述本身之外，其他足以證明自白之犯
    罪事實確具有相當程度真實性之證據而言，雖所補強者，非
    以事實之全部為必要，但亦須因補強證據與自白之相互利用
    ，足使犯罪事實獲得確信者，始足當之。另刑事訴訟法第16
    1第1項規定：檢察官就被告犯罪事實，應負舉證責任，並指
    出證明之方法。因此，檢察官對於起訴之犯罪事實，應負提
    出證據及說服之實質舉證責任。倘其所提出之證據，不足為
    被告有罪之積極證明，或其指出證明之方法，無從說服法院
    以形成被告有罪之心證，基於無罪推定之原則，自應為被告
    無罪判決之諭知（最高法院92年台上字第6664號判決、92年
    台上字第2748號判決、92年度台上字第128號判例參照）。
三、檢察官認被告此部分涉犯販賣第三級毒品既遂罪嫌，無非係
    以被告於偵查中之自白為據。訊據被告坦承確於96年8月6日
    早上8時許，將1包愷他命送至桃園市○○○路、中正路口之
    全家便利商店交付予姓名年籍不詳之成年女子等情（見偵查
    卷第31頁），惟此部分犯罪事實僅有被告之自白，又查無其
    他證據可資佐證，是此部分除被告自白外，被告販賣毒品之
    對象及販賣金額若干，均無從查證，依罪疑惟輕原則，即應
    為有利於被告之認定，復查無其他積極證據足認被告確有檢
    察官指訴之此部分犯行，既無證據證明被告犯罪，自應為被
    告無罪之判決。
據上論斷，應依刑事訴訟法第369條第1項前段、第364條、第299
條第1項前段、第300條、第301條第1項、98年5月20日修正公布
之毒品危害防制條例第4條第3項、第6項、第5條第2項、第17條
第2項、第18條第1項前段、第19條第1項、刑法第11條前段、第
25條第2項、第28條、第55條、第38條第1項第1款，判決如主文
。
本案經檢察官陳國鳴到庭執行職務。
中    華    民    國    98    年    11    月    26    日
                刑事第二十二庭審判長法  官  郭雅美
                                    法  官  李麗珠
                                    法  官  魏新國
以上正本證明與原本無異。
如不服本判決，應於收受送達後10日內向本院提出上訴書狀，其
未敘述上訴之理由者並得於提起上訴後10日內向本院補提理由書
（均須按他造當事人之人數附繕本）「切勿逕送上級法院」。
                                    書記官  邵淑津
中    華    民    國    98    年    11    月    26    日
附錄：本案論罪科刑法條全文
毒品危害防制條例第4條：
製造、運輸、販賣第一級毒品者，處死刑或無期徒刑；處無期徒
刑者，得併科新臺幣 2 千萬元以下罰金。
製造、運輸、販賣第二級毒品者，處無期徒刑或 7 年以上有期
徒刑，得併科新臺幣 1 千萬元以下罰金。
製造、運輸、販賣第三級毒品者，處 5 年以上有期徒刑，得併
科新臺幣 7 百萬元以下罰金。
製造、運輸、販賣第四級毒品者，處 3 年以上 10 年以下有期
徒刑，得併科新臺幣 3 百萬元以下罰金。
製造、運輸、販賣專供製造或施用毒品之器具者，處 1 年以上
7 年以下有期徒刑，得併科新臺幣 1 百萬元以下罰金。
前五項之未遂犯罰之。
毒品危害防制條例第5條：
意圖販賣而持有第一級毒品者，處無期徒刑或 10 年以上有期徒
刑，得併科新臺幣 7 百萬元以下罰金。
意圖販賣而持有第二級毒品者，處 5 年以上有期徒刑，得併科
新臺幣 5 百萬元以下罰金。
意圖販賣而持有第三級毒品者，處 3 年以上 10 年以下有期徒
刑，得併科新臺幣 3 百萬元以下罰金。
意圖販賣而持有第四級毒品或專供製造、施用毒品之器具者，處
 1 年以上7 年以下有期徒刑，得併科新臺幣 1 百萬元以下罰金
。
附表一：
┌──┬──────────┬────────────┐
│編號│物品名稱            │備註                    │
├──┼──────────┼────────────┤
│ 一 │第二級毒品MDMA15顆  │1、紅色藥丸5 顆（淨重1.5│
│    │                    │410 公克，取樣0.3186公克│
│    │                    │鑑析用罄，驗餘淨重1.2224│
│    │                    │公克）、綠色藥丸10顆（淨│
│    │                    │重3.1799公克，取樣0.3164│
│    │                    │公克鑑析用罄，驗餘淨重2.│
│    │                    │8635公克），經送憲兵司令│
│    │                    │部刑事鑑識中心鑑驗結果，│
│    │                    │確均含第二級毒品MDMA成分│
│    │                    │，此有憲兵司令部刑事鑑識│
│    │                    │中心96年10月2 日安鑑字第│
│    │                    │0000000000號鑑定書1 紙附│
│    │                    │卷可稽。                │
│    │                    │2、查獲之第二級毒品。   │
└──┴──────────┴────────────┘
附表二：
┌──┬──────────┬────────────┐
│編號│物品名稱            │備註                    │
├──┼──────────┼────────────┤
│ 一 │第三級毒品愷他命26包│1、經檢視均為白色細晶體 │
│    │                    │，外觀型態均相似，隨機抽│
│    │                    │取編號A1鑑定，鑑定結果為│
│    │                    │：「（一）驗前總毛重22.2│
│    │                    │2 公克（包裝塑膠袋總重約│
│    │                    │6.50公克）。（二）編號A1│
│    │                    │：1 、淨重0.60公克，取0.│
│    │                    │08公克鑑定用罄，餘0.52公│
│    │                    │克。2 、檢出三級毒品『愷│
│    │                    │他命』（Ketamine ， 又稱│
│    │                    │K 他命）。              │
│    │                    │2、共同被告「阿順」所有 │
│    │                    │，並交付與被告甲○○備供│
│    │                    │販賣所用，係被告甲○○基│
│    │                    │於販賣之意圖而持有之第三│
│    │                    │級毒品。                │
└──┴──────────┴────────────┘
附表三：
┌──┬──────────┬────────────┐
│編號│物品名稱            │備註                    │
├──┼──────────┼────────────┤
│ 一 │盛裝如附表一所示第二│為共同被告「阿順」所有供│
│    │級毒品MDMA之塑膠夾鍊│（但非專供）其與被告陳政│
│    │袋1 個              │億共犯意圖販賣而持有第二│
│    │                    │級毒品罪所用之物        │
├──┼──────────┼────────────┤
│ 二 │盛裝如附表二所示第三│為共同被告「阿順」所有供│
│    │級毒品愷他命之塑膠夾│（但非專供）其與被告陳政│
│    │鍊袋共26個          │億共犯販賣第三級毒品罪所│
│    │                    │用之物                  │
└──┴──────────┴────────────┘
附表四：
┌──┬──────────┬────────────┐
│編號│物品名稱            │備註                    │
├──┼──────────┼────────────┤
│ 一 │門號0000000000 號SIM│被告甲○○所有用以聯繫販│
│    │卡1 張              │賣第三級毒品愷他命事宜所│
│    │                    │用之物                  │
├──┼──────────┼────────────┤
│ 二 │配用上開門號SIM 卡之│被告甲○○所有用以聯繫販│
│    │行動電話1 支（未扣案│賣第三級毒品愷他命事宜所│
│    │）                  │用之物                  │
└──┴──────────┴────────────┘


司法院資訊處製作；財團法人民間司法改革基金會備份。
